臺灣臺中地方法院行政訴訟裁定
110年度交字第215號
原      告  張世育  

被      告  臺中市交通事件裁決處
                      設臺中市○○區○○○路00號
代  表  人  黃士哲    住同上
訴訟代理人  黃曉妍律師
上列當事人間交通裁決事件，原告不服被告中華民國109年4月13
日中市裁字第68-GS0000000號裁決書，提起行政訴訟，本院裁定
如下：
    主  文
原告之訴駁回。
訴訟費用新臺幣參佰元由原告負擔。
    理  由
一、按交通裁決事件中撤銷訴訟之提起，應於裁決書送達後30日
    之不變期間內為之，行政訴訟法第237條之3第2項定有明文
    。次按原告之訴，起訴逾越法定期限者，行政法院應以裁定
    駁回之，同法第107條第1項第6款亦有明定，並依同法第237
    條之9第1項準用第236條之規定，於交通裁決事件亦適用之
    。又按違反道路交通管理事件統一裁罰基準及處理細則第5
    條規定：「處理違反道路交通管理事件，有關文書送達之程
    序，依行政程序法之規定。」，而「送達，於應受送達人之
    住居所、事務所或營按交通裁決事件中撤銷訴訟之提起，應
    於裁決書送達後30日之不變期間內為之，行政訴訟法第237
    條之3第2項定有明文。次按原告之訴，起訴逾越法定期限者
    ，行政法院應以裁定駁回之，同法第107條第1項第6款亦有
    明定，並依同法第237條之9第1項準用第236條之規定，於交
    通裁決事件亦適用之。違反道路交通管理事件統一裁罰基準
    及處理細則第5條規定：「處理違反道路交通管理事件，有
    關文書送達之程序，依行政程序法之規定。」，而「送達，
    於應受送達人之住居所、事務所或營業所為之。但在行政機
    關辦公處所或他處會晤應受送達人時，得於會晤處所為之。
    」、「（第1項）於應送達處所不獲會晤應受送達人時，得
    將文書付與有辨別事理能力之同居人、受雇人或應送達處所
    之接收郵件人員。（第3項）應受送達人或其同居人、受雇
    人、接收郵件人員無正當理由拒絕收領文書時，得將文書留
    置於應送達處所，以為送達」、「（第1項）送達，不能依
    前二條規定為之者，得將文書寄存送達地之地方自治或警察
    機關，並作送達通知書兩份，一份黏貼於應受送達人住居所
    、事務所、營業所或其就業處所門首，另一份交由鄰居轉交
    或置於該送達處所信箱或其他適當位置，以為送達。（第2
    項）前項情形，由郵政機關為送達者，得將文書寄存於送達
    地之郵政機關。」，行政程序法第72條第1項、第73條第1項
    、第3項、第74條第1項及第2項定有明文。業所為之。但在
    行政機關辦公處所或他處會晤應受送達人時，得於會晤處所
    為之。」、，行政程序法第72條第1項、定有明文。
二、查原告於民國108年5月24日23時51分許駕駛號牌3H-5832號
    自用小客車，行經臺中市西屯區成都路與漢成四街口，因「
    酒後駕車(酒測值0.51MG/L)」之違規行為，遭臺中市政府警
    察局第六分局員警認定原告違反道路交通管理處罰條例第35
    條第1項第1款之規定，當場對原告製開第GS0000000號舉發
    違反道路交通管理事件通知單，並將原告所涉公共危險罪移
    送偵辦，經本院108年度中交簡字第1701號判決有期徒刑4月
    ，如易科罰金以新臺幣1000元折算1日。被告續於109年4月1
    3日以中市裁字第68-GS0000000號裁決書（下稱原處分）對
    原告作成裁罰，上開原處分裁決書經被告委由郵政機關對原
    告住所地「臺中市○○區○○路○段000○0號」為送達，因未會晤
    原告本人，亦無受領文書之同居人、受僱人或應送達處所之
    接收郵件人員，乃於109年4月16日將該裁決書寄存於送達地
    之谷關郵局，並作送達通知書2份，1份黏貼於應受送達人住
    居所門首，另1份置於該送達處所信箱內以為送達，此有原
    處分裁決書、送達證書、駕駛人基本資料查詢在卷可稽（見
    本院卷第55頁至反面頁、第59頁），揆諸前揭說明，原處分
    已於109年4月16日發生送達效力。又按汽車駕駛人之住址有
    變更者，應填具異動登記書，檢同身份證或戶口名簿，向公
    路監理機關申請，道路交通安全規則第75條第1款定有明文
    。雖原告於起訴狀表示已搬家，未收受裁決書云云，惟本件
    交通事件之裁決日為109年4月13日，當時原告之戶籍地仍位
    於「臺中市○○區○○路○段000○0號」，則原告當時既未依前述
    規定辦理住址變更異動，又未向交通監理機關陳報其居住地
    址，交通監理機關無從得知或查知原告另有住居所或住居所
    變更之事實，自僅能依原告之登記地址為送達，此時倘原告
    雖無從親自收受文書，其不利益自應歸屬於原告。故不論原
    告有無收受原處分裁決書，均已生合法送達之效力。原告卻
    遲至110年5月21日始向本院提起行政訴訟，有收文戳可按（
    見本院卷第13頁），已逾上開不變期間，其提起行政訴訟即
    非合法，且情形無從補正，依首揭法條規定，應予駁回。
三、依行政訴訟法第237條之9第1項、第236條、第107條第1項第
    6款、第104條、民事訴訟法第95條、第78條，裁定如主文。
中    華    民    國   110    年   10    月     27    日
                行政訴訟庭  法  官     吳俊螢
以上正本證明與原本無異。
如不服本裁定應於送達後10日內向本院提出抗告狀。
中　　華　　民　　國　 110　　年　　10　　月　　27　　日
　　　　　　　              書記官      簡芳敏